el: Τύπος βάσης γουόκ: Επίπεδος πάτος; Στρογγυλό κάτω μέρος; Άλλο
sl-SI: Vrsta dna voka: Ravno dno; Okroglo dno; Druga
it: Tipo di base del wok: Fondo piatto; Fondo tondo; Altro
cs: Typ dna woku: Ploché dno; Kulaté dno; Jiné
es: Tipo de fondo del wok: Fondo plano; Fondo redondo; Otros
th: ประเภทก้นกระทะ: กระทะก้นแบน; กระทะก้นกลม; อื่นๆ
hu: Wok aljának típusa: Lapos aljú; Kerek aljú; Egyéb
pt-PT: Tipo de base do wok: Fundo plano; Fundo arredondado; Outro
nl: Type wokbodem: Platte bodem; Ronde bodem; Overig
vi: Loại đáy chảo lòng sâu: Đáy phẳng; Đáy tròn; Khác
ro-RO: Tip de fund al wokului: Fund plat; Fund rotund; Altele
fi: Wok-vuoan pohjan tyyppi: Litteä pohja; Pyöreä pohja; Muu
sv: Typ av wokbotten: Platt botten; Rund botten; Annat
pl: Typ spodu woka: Płaskie dno; Okrągłe dno; Inne
hr-HR: Vrsta wok dna: Ravno dno; Okruglo dno; Ostalo
de: Wokbodentyp: Flacher Boden; Runder Boden; Sonstiges
ko: 웍 바닥 유형: 평바닥형; 둥근 바닥형; 기타
ja: 中華鍋の底の形状: 平底; 丸底; その他
fr: Type de fond du wok: Fond plat; Fond rond; Autre
sk-SK: Typ dna woku: Ploché dno; Okrúhle dno; Iné
en: Wok bottom type: Flat bottom; Round bottom; Other
ru: Тип дна вокa: Плоское дно; Круглое дно; Другое
lt-LT: Voko dugno tipas: Plokščias dugnas; Apvalus dugnas; Kita
bg-BG: Тип дъно на уок: Плоско дъно; Кръгло дъно; Друго
nb: Wokbunntype: Flat bunn; Rund bunn; Annet
da: Wokbundtype: Flad bund; Rund bund; Andet
zh-CN: 炒锅锅底类型: 平底; 圆底; 其他
zh-TW: 炒鍋鍋底類型: 平底; 圓底; 其他
pt-BR: Tipo de fundo da wok: Fundo plano; Fundo arredondado; Outro
tr: Wok taban tipi: Düz taban; Yuvarlak taban; Diğer